

Franco De Paulo

DESARROLLADOR FRONT END

PERFIL

Después de trabajar en la industria de la música durante más de 10 años, decidí dar un giro a mi carrera y meterme de lleno en el mundo digital y la programación. Soy un apasionado del diseño y el frontend, me motiva estar en permanente evolución y aplicar nuevas tecnologías. Actualmente me encuentro realizando el módulo de backend en el bootcamp full stack de desarrollador web de NUCBA.

DATOS PERSONALES

La Plata, Bs. As.

Ingresa tu domicilio

CONTACTO

- frandepaulo@yahoo.com.ar
- +54 2392 561047
- frandepaulo.netlify.app
- franco-de-paulo-13509b186/
- github.com/frandepe

EXPERIENCIA LABORAL

Estilista canino

ROYAL CLAN / BROTHERS 2019-2021

Estilista canino

Atención al cliente

BROTHERS 2017-2019

Peluquero, venta de productos y atención al cliente en peluquería para mascotas y pet shop

Músico profesional

AUTONOMO 2011-2020

Profesor de piano y sesionista

Comisionista

EMPRESA FAMILIAR 2009–2011

Ventas y comisiones mercantiles

EDUCATION

MUSICO PROFESIONAL

EMU ENE 2017 - MAR 2020

INGLES

FEEDBACK SCHOOL OF ENGLISH LANGUAGE ENE 2020 - FEB 2021

DESARROLLO WEB

NUCBA ENE 2021 – ACT.

HABILIDADES

HTML

CSS - SASS

JAVASCRIPT - TYPESCRIPT

REACT.JS

BOOTSTRAP

FIREBASE